【裁判字號】    98,易緝,37
【裁判日期】    980424
【裁判案由】    竊盜
【裁判全文】
臺灣高雄地方法院刑事判決              98年度易緝字第37號
公  訴  人  臺灣高雄地方法院檢察署檢察官
被      告  戊○○
                    （現因另案於臺灣高雄監獄執行中）
上列被告因竊盜案件，經檢察官提起公訴（95年度偵字第30717
號），嗣因被告就被訴事實為有罪之陳述，經本院裁定依簡式審
判程序審理，判決如下：
    主  文
戊○○犯竊盜罪，累犯，處有期徒刑伍月。又犯攜帶兇器毀壞門
扇竊盜罪，累犯，處有期徒刑玖月。應執行有期徒刑拾壹月。
    事實及理由
一、本件被告戊○○所犯係死刑、無期徒刑、最輕本刑為3 年以
    上有期徒刑以外之罪，其於準備程序中就被訴事實為有罪之
    陳述，經本院告知簡式審判程序之旨，並聽取當事人之意見
    後，改依簡式審判程序審理。又本件卷內之物證、書證等證
    據，依同法第273 條之2 規定，不受第159 條第1 項關於傳
    聞法則規定之限制，依法均有證據能力，合先敘明。
二、本件犯罪事實、證據，除將犯罪事實欄一第1 至3 行「戊○○於民國（下同）94年間曾因竊盜案件，經臺灣澎湖地方法
    院以94年度馬簡字第8 號案件判處有期徒刑1 年2 月確定，
    而於95年7 月1 日縮刑執畢出監。」更改為「戊○○前於民
    國94年間曾因竊盜案件，經臺灣澎湖地方法院分別以94年度
    馬簡字第8 號及94年度易字第24號判決，各處有期徒刑4 月
    、1 年，並以同院94年度聲字第151 號裁定合併定應執行刑
    為有期徒刑1 年2 月，且於95年6 月30日縮刑期滿執行完畢
    ，並於翌日出監」；將犯罪事實欄一第3 行「復意圖為自己
    不法所有」更改為「復意圖為自己不法所有而基於竊盜之犯
    意」；將犯罪事實欄一第6 行「以徒手破壞高雄市三民區○○○路299 號1 樓市議員乙○○服務處1 樓後門後」更正為
    「以徒手強推破壞高雄市三民區○○○路299 號1 樓市議員
    乙○○服務處1 樓後面1 扇木板門後」等語；並增列「被告
    於本院審理時之自白」〔見本院98年度易緝字第37號卷（下
    稱本院易緝卷）第24、29頁〕為證據外，其餘均引用起訴書
    所載（如附件）。
三、論罪科刑：
  (一)按刑法第321 條第1 項第3 款之攜帶兇器竊盜罪，係以行為
    人攜帶兇器竊盜為其加重條件，此所謂兇器，其種類並無限
    制，凡客觀上足對人之生命、身體、安全構成威脅，具有危
    險性之兇器均屬之，且祇須行竊時攜帶此種具有危險性之兇
    器為已足，並不以攜帶之初有行兇之意圖為必要（最高法院
    79年台上字第5253號判例意旨參照）。查被告戊○○上開於
    95年10月18日持用扣案鐮刀1 把為本件竊盜犯行之情，業經
    被告供承在卷（見警卷第2 頁、本院易緝卷第168 頁），其
    前端為鐵製，手把處為木柄，長約31公分，寬約6 公分，刀
    尖鋒利，質地堅硬，並據本院當庭勘驗屬實（見本院易緝卷
    第28頁），且有上開鐮刀1 把之翻拍照片1 張及本院當庭勘
    驗拍攝照片3 張在卷可稽（見警卷第18頁、本院易緝卷第32
    、33頁），客觀上自足對人之生命、身體、安全構成威脅，
    係屬兇器無訛。又刑法第321 條第1 項第2 款所稱門扇，不
    以接連門廳之進出口大門為限，即其他可供出入住宅之門戶
    亦屬之（最高法院93年度臺非字第233 號判決意旨參照），
    是被告上開於95年10月18日所為，攜帶兇器並毀壞上開議員
    服務處辦公處所後面1 扇木板門後而入內行竊之行為，自應
    構成刑法第321 條第1 項第2 款及第3 款之攜帶兇器毀壞門
    扇竊盜之罪行，先予敘明。
  (二)再被告雖於夜間侵入上開議員服務處1 樓辦公處所內行竊，
    惟被告所進入行竊之場所，為市議員乙○○之服務處辦公處
    所兼競選總部，業據該服務處主任丁○○於警詢時及被害人
    丙○○於偵查中均證述綦詳在卷（見警卷第6 至10頁、偵卷
    第17、30、31頁），又該次行竊犯行，係丁○○於嗣後當日
    8 時45分上班後始發見遭竊，甚至原先尚誤認係他人所為等
    情，業據證人丁○○證述明確在卷（見警卷第6 、7 、9 頁
    ），是認被告此次竊盜犯行應係於凌晨3 時許趁該處所人員
    均已下班之際所為；再者該處所若有人居住其內，則於被告
    進入後大肆搜尋財物、竊取辦公抽屜內財物之際，勢將早已
    遭屋內人員發見甚明，堪認該辦公處所於夜間並未有人居住
    之情甚明，是該處所自非屬有人居住之住宅或建築物，從而
    被告所侵入者既非他人住宅或有人居住之建築物，當未可論
    以刑法第321 條第1 款之加重竊盜罪，併此附敘。
  (三)核被告所為，係分別觸犯刑法第320 條第1 項之竊盜罪及同
    法第321 條第1 項第2 款、第3 款之攜帶兇器毀壞門扇竊盜
    罪。被告毀損上開服務處辦公處所大門之行為，為其竊盜之
    加重要件行為，自不應另論以毀損罪（最高法院83年度台上
    字第3856號、93年台上字第739 號判決意旨參照）。又被告
    有如起訴書犯罪事實欄所載之犯罪科刑及執行紀錄，此有臺
    灣高等法院被告前案紀錄表在卷可佐（見本院易緝卷第6 至
    21頁），其於徒刑執行完畢5 年之內故意再犯本件有期徒刑
    以上之2 罪，均為累犯，應依法加重其刑。其上開2 犯行，
    犯意個別，行為互殊，受害人不同，時地亦均異，應予分論
    併罰。
  (四)爰審酌被告年值青壯，身心健全，不思循正當途徑賺取金錢
    ，法治觀念薄弱，且有多次竊盜素行，猶未能記取教訓、不
    知警惕，本次又行竊善心收容住居者之財物，並攜帶兇器、
    任意毀壞他人門扇竊取他人辦公處所內財物，危害他人財產
    法益，造成被害人損害匪淺，所為實無可取，本不宜輕縱，
    惟念其犯後自始坦承犯行，態度尚佳，侵入辦公處所竊財物
    非鉅，及犯罪動機、目的、手段暨檢察官以被告一再犯竊盜
    案，而對被告具體求刑應判處有期徒刑2 年略嫌過重（見本
    院易緝卷第3 、4 、30頁）等一切情狀，量處如主文所示之
    刑，並合併定其應執行之刑，以昭炯戒。另被告所為上開於
    95年9 月28日竊盜犯行之罪雖得易科罰金，但因與不得易科
    之加重竊盜罪併合處罰結果，不得易科罰金時，原易科部分
    所處之刑，自亦無庸為易科折算標準之記載（司法院院字第
    2702號解釋、最高法院80年度台抗字第577 號裁判要旨參照
    ），附此併敘。
  (五)另被告上開2 次犯行雖均在96年4 月24日之減刑基準日以前
    ，惟渠前經本院發布通緝，而於中華民國九十六年罪犯減刑
    條例96年7 月16日施行後，於98年3 月13日始經高雄縣政府
    警察局仁武分局緝獲歸案，現因另案已入監服刑中，此有本
    院96年3 月9 日96年雄院隆刑智緝字第201 號通緝書1 紙及
    高雄市政府警察局鼓山分局98年4 月8 日高市警鼓分偵字第
    09 80007405 號函1 紙暨調查筆錄、查捕逃犯作業查詢報表
    、緝獲日期查詢結果各1 份在卷可憑（見本院96年度易字第
    79號卷第37、38頁、本院易緝卷第38至40頁），自非該條例
    第5 條所稱「於96年12月31日以前自動歸案」情形，依法不
    得減刑；至扣案之鐮刀1 把，雖屬被告供犯罪所用之物，惟
    係被告於地上所任意撿拾，非被告所有之物，業據渠供陳在
    卷（見警卷第3 、4 頁、本院卷第21頁），且無證據足以證
    明確係被告所有之物，自難依刑法第38條第1 項第2 款之規
    定宣告沒收，附此敘明。
四、又按竊盜犯贓物犯保安處分條例為刑法保安處分之特別法，
    應優先於刑法適用，最高法院92年度臺上字第5248號判決意
    旨可資參照，又按應執行之刑未達1 年以上者，不適用本條
    例，竊盜犯贓物犯保安處分條例第2 條第4 項定有明文。本
    案經審理後，認被告罪證明確，宣告應執行有期徒刑11月在
    案，未達1 年以上，至檢察官雖以被告正值盛年，竟不思以
    正途營生、四處遊蕩，且前已犯下多起竊盜案件在法院審理
    中，此次竟又故技重施，足見其惡性重大為由，而具體求處
    有期徒刑2 年，併請求本院依竊盜犯贓物犯保安處分條例第
    3 條第1 項第1 款之規定諭知於刑之執行前強制工作，惟竊
    盜犯贓物犯保安處分條例之適用，原即明文設有應執行之刑
    達1 年以上此一要件（請參該條例第2 條第4 項），矧本院
    業已審酌本案犯罪情節諸般客觀事實而量處如主文所示之刑
    ，且被告已坦認犯罪等項，並認處以前開徒刑即為適當，已
    如前述，是被告應執行之刑既未達1 年，並就強制工作並非
    矯正其竊盜犯行唯一方法，尚需合乎比例原則以求法益間之
    均衡等情綜合以觀，認上開宣告徒刑即足以收矯治之效，尚
    無對被告諭知宣告強制工作之必要性，自不得依竊盜犯贓物
    犯保安處分條例宣告強制工作，另檢察官之求刑亦猶嫌過重
    ，尚有未恰，如前所述，末此敘明。
五、據上論斷，應依刑事訴訟法第273 條之1 第1 項、第284 條
    之1 、第299 條第1 項前段、第310 條之2 、第454 條第2
    項，刑法第320 條第1 項、第321 條第1 項第2 款、第3 款
    、第47條第1 項、第51條第5 款、刑法施行法第1 條之1 ，
    判決如主文。
本案經檢察官甲○○到庭執行職務。
中    華    民    國    98    年    4     月    24    日
                  刑事第八庭    法  官  林建鼎
以上正本證明與原本無異。
如不服本判決應於收受本判決後10日內向本院提出上訴書狀，並
應敘述具體理由，如未敘述上訴理由者，應於上訴期間屆滿後20
日內補提理由書狀於本院（均須按他造當事人之人數附繕本）「
切勿逕送上級法院」。
被害人如對於本判決不服者，應具備理由請求檢察官上訴，其上
訴期間之計算係以檢察官收受判決正本之日期為準。
中    華    民    國    98    年    4     月    24    日
                                書記官  林秀敏
附錄：論罪法條
中華民國刑法第320條
意圖為自己或第三人不法之所有，而竊取他人之動產者，為竊盜
罪，處5 年以下有期徒刑、拘役或5 百元以下罰金。
意圖為自己或第三人不法之利益，而竊佔他人之不動產者，依前
項之規定處斷。
前二項之未遂犯罰之。
中華民國刑法第321條
犯竊盜罪而有左列情形之一者，處 6 月以上、 5 年以下有期徒
刑：
一、於夜間侵入住宅或有人居住之建築物、船艦或隱匿其內而犯
之者。
二、毀越門扇、牆垣或其他安全設備而犯之者。
三、攜帶兇器而犯之者。
四、結夥三人以上而犯之者。
五、乘火災、水災或其他災害之際而犯之者。
六、在車站或埠頭而犯之者。
前項之未遂犯罰之。
附件：臺灣高雄地方法院檢察署檢察官95年度偵字第30717 號起
      訴書1 份。
臺灣高雄地方法院檢察署檢察官起訴書
                                    95年度偵字第30717 號
被      告  戊○○  男  26歲（民國○○年○月○日生）
                        籍設澎湖縣湖西鄉白坑村白猿坑7 號
                        國民身分證統一編號：Ｚ000000000號
上列被告因竊盜案件，業經偵查終結，認應提起公訴，茲將犯罪
事實及證據並所犯法條分敘如下：
    犯罪事實
一、戊○○於民國（下同）94年間曾因竊盜案件，經臺灣澎湖地
    方法院以94年度馬簡字第8 號案件判處有期徒刑1 年2 月確
    定，而於95年7 月1 日縮刑執畢出監。詎其仍不知悛悔，復
    意圖為自己不法之所有，先後為下列竊盜犯行：（一）於95
    年9 月28日上午6 時許，在高雄市三民區○○○路135 巷10
    弄17號丙○○之住處內，趁丙○○起床刷牙之際，竊取其褲
    子口袋內之現金新臺幣（下同）2 萬9000元，得手後旋即逃
    逸並將上開現金花用殆盡；（二）於95年10月18日凌晨3 時
    許，攜帶客觀上可作為兇器用之鐮刀1 把，以徒手破壞高雄
    市三民區○○○路299 號1 樓市議員乙○○服務處1 樓後門
    後，侵入辦公室竊取抽屜內現金3000元，得手後旋即逃逸將
    上開現金花用殆盡。嗣上開服務處主任丁○○於上班時間發
    現服務處內遭竊報警處理，警方循線查獲戊○○，始悉前情
    。
二、案經丁○○訴由高雄市政府警察局三民第二分局報告偵辦。
    證據並所犯法條
一、證據清單
┌──┬──────────┬────────────┐
│編號│  證  據  名  稱    │     待  證  事  實     │
├──┼──────────┼────────────┤
│ 1  │被告戊○○於警詢中之│被告於上揭時、地先後竊取│
│    │自白                │他人財物之事實。        │
│    │                    │                        │
├──┼──────────┼────────────┤
│ 2  │證人即被害人丙○○於│其於犯罪事實欄（一）之時│
│    │警詢及偵查中之證述  │、地遭被告竊取金錢之事實│
│    │                    │。                      │
├──┼──────────┼────────────┤
│ 3  │證人即告訴人丁○○於│被告於犯罪事實欄（二）之│
│    │警詢及偵查中之指訴  │時、地破壞後門竊取其辦公│
│    │                    │室內金錢之事實。        │
│    │                    │                        │
│    │                    │                        │
├──┼──────────┼────────────┤
│ 3  │高雄市政府警察局三民│被告於犯罪事實欄（二）之│
│    │第二分局扣押筆錄、內│時、地攜帶凶器毀越門扇侵│
│    │政部警政署刑事警察局│入服務處行竊之事實。    │
│    │刑紋字第0950162907號│                        │
│    │鑑驗書              │                        │
└──┴──────────┴────────────┘
二、核被告所為係犯刑法第320 條第1 項之竊盜罪及第321 條第
    1 項第2 款、第3 款之毀越門扇、攜帶凶器加重竊盜罪。上
    開二罪犯意各別，罪名不同，請予分論併罰。又被告有如犯
    罪事實欄所示之刑案前科，其於有期徒刑執行完畢後5年 內
    故意再犯本件有期徒刑以上之罪，為累犯，請依刑法第47條
    之規定加重其刑。末請審酌被告正值盛年，竟不思以正途營
    生、四處遊蕩，且前已犯下多起竊盜案件在法院審理中，有
    本署刑案資料查註表在卷足憑，此次竟又故技重施，足見其
    惡性重大，除建請求處有期徒刑2 年外，並建請依竊盜犯贓
    物犯保安處分條例第3 條第1 項第1 款、第2 款之規定，併
    予諭知應於刑之執行前令入勞動場所強制工作，以資懲儆。
    扣案鐮刀為供犯罪所用之物且為被告所有，請依刑法第38條
    第1 項第2 款之規定宣告沒收。
三、依刑事訴訟法第251條第1項提起公訴。
    此  致
臺灣高雄地方法院
中    華    民    國    95    年    12    月    18    日
                              檢 察 官  甲 ○ ○
上正本證明與原本無異
中    華    民    國    95    年    12    月    21    日
                              書 記 官  陳 貴 女
所犯法條
中華民國刑法第320條
（普通竊盜罪、竊佔罪）
意圖為自己或第三人不法之所有，而竊取他人之動產者，為竊盜
罪，處5 年以下有期徒刑、拘役或5 百元以下罰金。
意圖為自己或第三人不法之利益，而竊佔他人之不動產者，依前
項之規定處斷。
前二項之未遂犯罰之。
中華民國刑法第321條
（加重竊盜罪）
犯竊盜罪而有左列情形之一者，處6 月以上、5 年以下有期徒刑
：
一、於夜間侵入住宅或有人居住之建築物、船艦或隱匿其內而犯
    之者。
二、 毀越門扇、牆垣或其他安全設備而犯之者。
三、 攜帶兇器而犯之者。
四、 結夥三人以上而犯之者。
五、 乘火災、水災或其他災害之際而犯之者。
六、 在車站或埠頭而犯之者。
前項之未遂犯罰之。


司法院資訊處製作；財團法人民間司法改革基金會備份。
